臺灣臺北地方法院民事簡易判決
111年度北簡字第5616號
原      告  李金玉  
訴訟代理人  蘇盈肇  
被      告  林福鉅  

上列當事人間侵權行為損害賠償事件，原告提起附帶民事訴訟，
經本院刑事庭以111年度審附民字第295號裁定移送，於民國111
年5月10日辯論終結，判決如下：
　　主      文
被告應給付原告新臺幣13萬元，及自民國110年11月13日起至清
償日止，按年息百分之5計算之利息。
本判決得假執行；但被告如以新臺幣13萬元預供擔保，得免為假
執行。
    事實及理由要領
一、原告主張、聲明：被告有本院110年度審訴字第1601號、第1
    900號刑事判決所載的共同侵權行為，使其受有該判決附表
    編號1所示新台幣（下同）13萬元的損害，故請求被告賠償
    ，並聲明：被告給付13萬元及自起訴狀繕本送達翌日起至清
    償日止，按年利率5%計算之利息。
二、被告答辯、聲明：被告也是被騙，應調閱原告所有銀行資料
    ，並聲明：原告之訴駁回。
三、經查，原告確實受有13萬元詐騙損害等，己經原告於刑事案
    件中提出相關的匯款紀錄，可以認定，被告無據要求調閱原
    告所有銀行資料，顯無可採。
四、次查，因故意或過失，不法侵害他人之權利者，負損害賠償
    責任。數人共同不法侵害他人之權利者，連帶負損害賠償責
    任。民法第184條第1項前段、第185條第1項前段定有明文。
    又所謂共同侵權行為，係指數人共同不法對於同一之損害，
    與以條件或原因之行為。加害人於共同侵害權利之目的範圍
    內，各自分擔實行行為之一部，而互相利用他人之行為，以
    達其目的者，仍不失為共同侵權行為人，而應對於全部所發
    生之結果，連帶負損害賠償責任（最高法院78年度台上字第
    2479號判決意見），依上述最高法院判決意見及民法第185
    條第1項規定的旨趣，即使行為人僅參與侵權行為的一部分
    ，亦應就被害人因侵權行為所受的全部損害，負全部賠償責
    任。被告雖另辯稱係受騙所致，但查，被告有如刑事判決附
    表編號1所示，曾提領原告本件被騙金額中的12萬元等，已
    經刑事判決認定無誤，且經被告承認(刑事判決卷第5頁第19
    行)，則被告該提領的行為，已成為共同侵權行為的主要部
    分，而應負原告本件13萬元損害的全部賠償責任，並不因被
    告抗辯係依「阿全」指示並已將款項交給「劉哥」而有所不
    同，被告上項抗辯，難以採取。
五、綜上，原告依侵權行為法律關係請求被告賠償13萬元及法定
    利息，有理由，應准，並判決如主文第1項。另因本判決係
    適用簡易訴訟程序所為被告敗訴判決，應依民事訴訟法第38
    9條第1項第3款規定，職權宣告假執行。並依同法第392條第
    2項規定，職權宣告被告如預供擔保後，得免為假執行。　
六、本件事證已明，雙方其餘主張、陳述經審酌與本件判決結果
    無影響，故不一一論述。
七、另因原告提起附帶民事訴訟，依刑事訴訟法第504條第2項規
    定，免納裁判費，且至本件言詞辯論終結時，亦未發生其他
    訴訟費用，故未就訴訟費用負擔部分為宣告，應附說明。
中　　華　　民　　國　 111　　年　　6 　　月　　28　　日
              臺灣臺北地方法院臺北簡易庭
                                  法  官　詹駿鴻
以上正本係照原本作成。
如不服本判決，應於判決送達後20日內向本庭（臺北市○○○路
○段000巷0號）提出上訴狀。（須按他造當事人之人數附繕本）
。如委任律師提起上訴者，應一併繳納上訴審裁判費。
中　　華　　民　　國　　111　　年 　　6　　月　 28　　日
　　　　　　　　　　　　　　　　  書記官　徐宏華